臺灣高等法院刑事裁定
111年度抗字第1163號
抗  告  人  
即  受刑人  石宜蒨



上列抗告人即受刑人因聲請定其應執行刑案件，不服臺灣臺北地
方法院中華民國111年6月28日裁定（111年度聲字第945號），提
起抗告，本院裁定如下：
    主  文
抗告駁回。                                              
    理  由
一、原裁定意旨略以：本件受刑人石宜蒨於如原裁定附表所示時
    間，犯如該附表所示之各罪，經臺灣士林地方法院及臺灣臺
    北地方法院先後判處如同附表所示之刑確定在案，此有原裁
    定附表所示各該案號之判決書及本院被告前案紀錄表1份在
    卷可證，茲因該附表編號1至6所示之罪，其犯罪日期在同附
    表編號1所示之罪判決確定日期以前，符合數罪併罰之規定
    ，茲檢察官聲請定其應執行之刑，原審認聲請為正當，應予
    准許。爰審酌受刑人犯罪之次數、情節、罪質、所犯數罪整
    體之非難評價及刑法量刑公平正義理念等情，定其應執行之
    刑等語。 
二、抗告意旨略以：抗告人家中尚有幼女待照顧，且伊為家中經
    濟支柱，請求從輕量刑云云。
三、按數罪併罰之定應執行之刑，係出於刑罰經濟與責罰相當之
    考量，乃對犯罪行為人本身及所犯各罪之總檢視，除應考量
    行為人所犯數罪反應出之人格特性，並應權衡審酌行為人之
    責任與整體刑法目的及相關刑事政策，在量刑權之法律拘束
    性原則下，依刑法第51條第5款之規定，採限制加重原則，
    以宣告各刑中之最長期為下限，各刑合併之刑期為上限，但
    最長不得逾30年，資為量刑自由裁量權之外部界限，並應受
    法秩序理念規範之比例原則、平等原則、責罰相當原則、重
    複評價禁止原則等自由裁量權之內部抽象價值要求界限之支
    配，使以輕重得宜，罰當其責，俾符合法律授與裁量權之目
    的 ，以區別數罪併罰與單純數罪之不同， 兼顧刑罰衡平原
    則，個案之裁量判斷，除非有全然喪失權衡意義或其裁量行
    使顯然違背比例、平等諸原則之裁量權濫用情形，即不得任
    意指其為違法（最高法院100年度台抗字第653號裁定意旨參
    照）。次按刑事訴訟法第370條第2項、第3項，已針對第二
    審上訴案件之定應執行之刑，明定有不利益變更禁止原則之
    適用，於分屬不同案件之數罪併罰有應更定執行刑者，本於
    同為定刑裁定應為相同處理之原則，法院於裁定定應執行之
    刑時，自仍應有不利益變更禁止原則法理之考量，亦即另定
    之執行刑，其裁量所定之刑期，不得較重於前定之執行刑加
    計後裁判宣告之刑之總和，否則即與法律秩序理念及法律目
    的之內部界限有違（最高法院103年度第14次刑事庭會議決
    議及最高法院93年度台非字第192號號判決意旨參照）。
四、經查： 
  ㈠本件抗告人即受刑人石宜蒨(下稱抗告人)所犯如原裁定附表
    所示各罪均經確定在案，各罪行為時均在附表編號1所示之
    罪判決確定日期前，並以臺灣臺北地方法院為犯罪事實最後
    判決之法院。嗣原審依檢察官聲請，以附表所示各罪宣告之
    有期徒刑為基礎，於各刑中之最長期1年4月以上，各刑合併
    刑期12年11月以下，但不得逾30年，定其應執行刑為有期徒
    刑2年6月，並未逾越刑法第51條第5款所定法律外部性界限
    ，亦無濫用裁量權等情形。
　㈡受刑人雖執前詞提起抗告，惟查：原審所定應執行刑有期徒
    刑2年月，係於各罪宣告刑中最長（即有期徒刑1年4月）以
    上及合併刑期（即有期徒刑12年11月）以下，但不得逾有期
    徒刑30年之範圍內，且未逾越臺灣士林地方法院以109年度
    金訴字第19號就原裁定附表編號1至2定應執行刑2年，臺灣
    臺北地方法院以109年度訴字第374號就原裁定附表編號3至6
    定應執行刑10月，上開二者合計後之刑期有期徒刑2年10月
    之範圍，即原裁定應執行刑並未違反刑法第51條第5款之界
    限，且符合量刑裁量之內部性界限，自難認原審本件裁量權
    之行使，有何違法或不當之處。原審亦於審酌受刑人犯罪次
    數、情節、罪質、所犯數罪整體非難評價及刑法量刑公平正
    義理念等情後，給予受刑人適度刑罰折扣，是抗告意旨所云
    有疑義，實屬誤會。綜上，受刑人所提抗告，並無理由，應
    予駁回。
據上論斷，應依刑事訴訟法第412條，裁定如主文。 
中　　華　　民　　國　　111 　年　　8 　　月　　4 　　日
                  刑事第四庭    審判長法　官  陳筱珮
                                      法　官  羅郁婷
                                      法　官  柯姿佐
以上正本證明與原本無異。
如不服本裁定，應於收受送達後五日內向本院提出抗告狀。
                                      書記官  蔡硃燕
中　　華　　民　　國　　111 　年　　8 　　月　　5 　　日